Enes Eren Demirpolat

Bilgisayar Mühendisi

■ eneserendp@gmail.com

6 5071670643

• Ankara

github.com/eneserendp

Nevşehir Hacı Bektaş Veli Üniversitesi Bilgisayar Mühendisliği bölümünden 2024 yılında mezun oldum. Full-Stack Developer olarak kendimi geliştirmeye odaklandım ve bu süreçte HTML, CSS, JavaScript, React, Node.js,Next.js Python, .NET ve SQL gibi teknolojilerde deneyim kazandım. Gireceğim şirkette de bu bilgi ve becerilerimi en iyi şekilde kullanarak, kendimi sürekli geliştirmeyi ve projelere değer katmayı hedefliyorum.

Experience

Karayolları Genel Müdürlüğü. | Stajyer **Network Engineer**

07/2022 - 09-2022

- Ağ altyapısının kurulumu ve bakımında teknik destek sağladım.
- Ağ güvenliği ve performans izleme araçlarıyla çalıştım.
- Sorun giderme ve ağ bağlantı problemlerinin çözümünde görev aldım.
- Çeşitli ağ donanımlarının konfigürasyonu ve yönetiminde deneyim kazandım.

MEGASAV Bilişim Tasarım Ticaret Limited Şirketi · Stajyer Full-stack Developer

04/2023-09/2023

- HTML, CSS, JavaScript ve React kullanarak kullanıcı dostu front-end arayüzler geliştirdim.
- Node.js ve Python ile back-end API'ler tasarladım ve uyguladım.
- SQL veritabanları üzerinde veritabanı tasarımı ve yönetimi gerçekleştirdim.
- Agile metodolojisiyle proje yönetiminde takım çalışmalarına katıldım ve kod incelemeleri vaptım.
- Uygulama performansını optimize etmek ve kullanıcı deneyimini iyileştirmek için sürekli olarak yeni teknolojiler ve en iyi uygulamaları takip ettim.

Eğitim

Sezai Karakoç Anadolu Lisesi

2019

Nevşehir Hacı Bektaş Veli Üniversitesi

2020 - 2024

- Bilgisayar Mühendisliği
- GPA: 3.25

Skills

- React
- HTML CSS
- Node.js
- JS
- MongoDB

- PHP
- #C
- Sql
- Next.js